臺灣板橋地方法院刑事判決　　　　　　　100年度訴字第941號
公　訴　人　臺灣板橋地方法院檢察署檢察官
被　　　告　董誠讚
選任辯護人　陳尚義　律師
　　　　　　蔡明熙　律師
上列被告因違反毒品危害防制條例案件，由檢察官提起公訴（10
0 年度毒偵字第2235號），經本院合議庭裁定由受命法官獨任進
行簡式審判程序，判決如下：
    主  文
董誠讚施用第一級毒品，處有期徒刑壹年。
    事  實
一、董誠讚於民國（下同）89年間，曾因施用毒品案件，於89年
    4 月14日，經本院以89年度毒聲字第2546號裁定送觀察、勒
    戒，嗣認無繼續施用毒品傾向，於89年4 月28日釋放，並於
    89年4 月27日，經臺灣板橋地方法院檢察署檢察官以89年度
    偵字第2856為不起訴處分確定；又於95年間，因施用毒品案
    件，於95年1 月25日，經本院以95年度毒聲字第140 號裁定
    送觀察、勒戒，嗣於95年2 月23日，經臺灣高等法院以95年
    度毒抗字第97號裁定駁回抗告而告確定，經送觀察、勒戒後
    ，認有繼續施用毒品傾向，於95年9 月18日，經本院以95年
    度毒聲字第1778號裁定送戒治處所施以強制戒治，於96年6
    月25日釋放出所，並於96年6 月25日，經臺灣板橋地方法院
    檢察署檢察官以96年度戒毒偵字第264 號為不起訴處分確定
    。又其因：（一）違反麻醉藥品管理條例案件，於82年6 月
    21日，經本院以82年度易字2552號刑事判決判處有期徒刑4
    月確定，82年12月15日因易科罰金執行完畢；（二）違反麻
    醉藥品管理條例案件，於83年5 月30日，經本院以83年度易
    字第3106號刑事判決判處有期徒刑7 月，83年6 月28日判決
    確定，刑期起算日期為83年10月13日，指揮書執行完畢日期
    為84年2 月24日；（三）違反麻醉藥品管理條例案件，於83
    年8 月31日，經本院以83年度訴字第1146號刑事判決諭知無
    罪，84年3 月8 日，經臺灣高等法院以83年度上訴字第7207
    號刑事判決撤銷原審判決，改為判處有期徒刑1 年4 月，84
    年10月13日，經最高法院以84年度台上字第5111號刑事判決
    撤銷發回更審，於85年4 月30日，經臺灣高等法院以84年度
    上更一字第869 號刑事判決撤銷原審判決，改為判處有期徒
    刑1 年6 月，於86年6 月20日，經最高法院以86年度台上字
    第3751號刑事判決駁回上訴而告確定，刑期起算日期為86年
    8 月13日，指揮書原載執行完畢日期為87年11月27日，縮刑
    期滿日期為87年11月9 日，於87年9 月8 日假釋出監，假釋
    期滿未經撤銷，以已執行完畢論。（四）違反毒品危害防制
    條例案件，於97年9 月25日，經本院以97年度訴字第3535號
    刑事判決判處有期徒刑8 月，98年4 月20日，經臺灣高等法
    院以97年度上訴字第5135號刑事判決駁回上訴，於98年5 月
    4 日判決確定；（五）違反毒品危害防制條例案件，於97年
    10月31日，經本院以97年度訴字第4430號刑事判決判處有期
    徒刑7 月、4 月，應執行有期徒刑9 月，97年12月26日，經
    臺灣高等法院以97年度上訴字第5924號刑事判決駁回上訴，
    98年3 月26日，經最高法院以98年度台上字第1574號刑事判
    決駁回上訴而告確定。（六）違反毒品危害防制條例案件，
    於98年8 月12日，經本院以98年度訴字第2006號刑事判決判
    處有期徒刑7 月、3 月，應執行有期徒刑8 月，98年9 月10
    日判決確定。上開（四）、（五）、（六）所示罪刑，嗣於
    98年11月16日，經本院以98年度聲字第5298號裁定應執行有
    期徒刑2 年確定，刑期起算日期為98年7 月8 日，指揮書原
    載執行完畢日期為100 年7 月7 日，縮刑期滿日期為100 年
    6 月11日，於99年9 月28日假釋出監，所餘期間付保護管束
    。詎其於假釋期間猶不知心生悔悟，竟於前開強制戒治執行
    完畢釋放後，5 年內之100 年2 月21日8 時28分許（為臺灣
    板橋地方法院檢察署觀護人室採尿時）回溯26小時內之某時
    點，在其位於新北市○○區○○街149 號之住處，以針筒注
    射之方式施用第一級毒品海洛因1 次。迨100 年2 月21日8
    時28分許，董誠讚因受保護管束而至臺灣板橋地方法院檢察
    署觀護人室接受採集尿液檢體，該尿液檢體經送驗，結果呈
    嗎啡陽性反應而偵悉上情。
二、案經臺灣板橋地方法院檢察署檢察官簽分偵查起訴。
    理  由
一、按依刑事訴訟法第284 條之1 之規定，除簡式審判程序、簡
    易程序及第376 條第1 款、第2 款所列之罪之案件外，第一
    審應行合議審判，復依同法第273 條之1 第1 項之規定，除
    被告所犯為死刑、無期徒刑、最輕本刑為三年以上有期徒刑
    之罪或高等法院管轄第一審案件者外，於第一次審判期日前
    之準備程序進行中，被告先就被訴事實為有罪之陳述時，審
    判長得告知被告簡式審判程序之旨，並聽取當事人、代理人
    、辯護人及輔佐人之意見後，裁定進行簡式審判程序。查被
    告董誠讚所犯係死刑、無期徒刑、最輕本刑為三年以上有期
    徒刑以外之罪，其於準備程序中就被訴事實為有罪之陳述，
    經法官告知簡式審判程序之旨，並聽取公訴人、被告及辯護
    人之意見後，業經本院合議庭依上開規定裁定由受命法官獨
    任進行簡式審判程序，合先敘明。
二、訊據被告董誠讚坦承前揭犯罪事實，又被告於前開時、地經
    臺灣板橋地方法院檢察署觀護人室所採集之尿液檢體經檢驗
    ，結果呈鴉片類陽性反應，此有臺灣板橋地方法院檢察署受
    保護管束人（被告）尿液檢體監管紀錄表、台灣尖端先進生
    技醫藥股份有限公司於100 年3 月8 日出具之濫用藥物檢驗
    報告各1 紙（見臺灣板橋地方法院檢察署100 年度毒偵字第
    2235號卷第2 頁、第3 頁）附卷足憑。又被告於95年間，曾
    因施用毒品案件，於95年1 月25日，經本院以95年度毒聲字
    第140 號裁定送觀察、勒戒，嗣於95年2 月23日，經臺灣高
    等法院以95年度毒抗字第97號裁定駁回抗告而告確定，經送
    觀察、勒戒後，認有繼續施用毒品傾向，於95年9 月18日，
    經本院以95年度毒聲字第1778號裁定送戒治處所施以強制戒
    治，於96年6 月25日釋放出所，並於96年6 月25日，經臺灣
    板橋地方法院檢察署檢察官以96年度戒毒偵字第264 號為不
    起訴處分確定，此有臺灣高等法院被告前案紀錄表1 份附卷
    足憑，其於強制戒治執行完畢釋放後，5 年內再犯本案施用
    第一級毒品海洛因之罪，核與毒品危害防制條例第23條第2
    項之規定相符。
三、從而，本案事證已臻明確，被告犯行洵堪認定，自應依法論
    科。
四、核被告董誠讚所為，係犯毒品危害防制條例第10條第1 項之
    施用第一級毒品罪。被告施用前持有第一級毒品海洛因之低
    度行為為其施用之高度行為所吸收而不另論罪。爰審酌被告
    施用毒品，足以戕害其身心，滋生其他犯罪，惡化治安，嚴
    重損及公益，且被告曾因施用毒品案件，業經觀察、勒戒，
    強制戒治及刑之執行，於假釋中仍未戒斷其施用毒品之惡習
    ，竟再為本件施用毒品犯行，顯見其不思悔改，惟考量施用
    毒品行為於本質上係屬自我戕害行為，反社會性之程度應屬
    較低及其犯罪後坦承犯行，態度尚佳等一切情狀，量處如主
    文所示之刑，以資懲儆。
據上論斷，依刑事訴訟法第273 條之1 第1 項、第299 條第1 項
前段，毒品危害防制條例第10條第1 項、第23條第2 項，判決如
主文。
本案經檢察官黃明絹到庭執行職務。
中    華    民    國    100   年    6   月      21    日
                  刑事第八庭  法  官  陳鴻清
以上正本證明與原本無異。
如不服本判決，應於判決送達後10日內敘明上訴理由，向本院提
出上訴狀 (應附繕本) ，上訴於臺灣高等法院。其未敘述上訴理
由者，應於上訴期間屆滿後20日內向本院補提理由書「切勿逕送
上級法院」。
                              書記官  黃頌棻
中    華    民    國    100   年    6   月      21    日
附錄本案論罪科刑法條全文：
毒品危害防制條例第10條：
施用第一級毒品者，處六月以上五年以下有期徒刑。
施用第二級毒品者，處三年以下有期徒刑。